最高法院民事裁定                              八十八年度台上字第二○五五號
    上 訴 人  甲○○
    被上訴人  辛○○
              丁○○
              丙○○
              乙  ○
              壬○○
              戊○○
              己○○
              庚○○
右當事人間請求損害賠償事件，上訴人對於中華民國八十七年十月二十六日台灣高等
法院高雄分院判決（八十六年度重訴字第八號），提起上訴，本院裁定如左：
    主  文
上訴駁回。
上訴訴訟費用由上訴人負擔。
    理  由
按對於第二審判決上訴，非以其違背法令為理由，不得為之。民事訴訟法第四百六十
七條定有明文。依同法第四百六十八條規定，判決不適用法規或適用不當者，為違背
法令。而判決有同法第四百六十九條所列各款情形之一者，為當然違背法令。是當事
人提起上訴，如依民事訴訟法第四百六十八條規定，以第二審判決有不適用法規或適
用法規不當為理由時，其上訴狀或理由書應有具體之指摘，並揭示該法規之條項或其
內容。若係成文法以外之法則，應揭示該法則之旨趣。倘為司法院解釋、或本院之判
例，則應揭示該判解之字號或其內容。如以民事訴訟法第四百六十九條所列各款情形
為理由時，其上訴狀或理由書，應揭示合於該條款之事實。上訴狀或理由書如未依此
項方法表明，或其所表明者，顯與上開法條規定之情形不相合時，即難認為已對第二
審判決之違背法令有具體之指摘，其上訴自難認為合法。本件上訴人對第二審判決提
起上訴，雖以該判決違背法令為由，惟核其上訴理由狀所載內容，係就原審取捨證據
、認定事實之職權行使，指摘其為不當，並就原審對慰藉金審酌之標準已論斷者，泛
言未論斷，而未具體表明合於不適用法規、適用法規不當、或民事訴訟法第四百六十
九條所列各款之情形，難認對該判決之如何違背法令已有具體之指摘。依首揭說明，
應認其上訴為不合法。末查，原審係依據歸戶財產查詢清單所載，而認定上訴人有土
地一筆，房屋二間（見原審重訴字卷(一)六八頁之屏東縣稅捐稽徵處潮州分處八十六年
四月二日八六屏稅潮分四字第七四八九號函之附件），即無不合。又辛○○是否拋棄
繼承，非他人所得置喙，是辛○○既拋棄繼承，原審依據歸戶財產查詢清單所載（見
前開卷(一)六八頁之附件），認定其無財產，亦無不合。至於被上訴人辛○○以其妻名
義購置不動產，故陷無資力狀態，期能兔脫其賠償責任乙節，係上訴人上訴第三審所
主張之新事實、新證據，依法本院不予審酌，併予明。
據上論結，本件上訴為不合法。依民事訴訟法第四百八十一條、第四百四十四條第一
項、第九十五條、第七十八條，裁定如主文。
中      華      民      國    八十八    年      九      月      十      日
                              最高法院民事第三庭
                                  審判長法官  范  秉  閣
                                        法官  朱  建  男
                                        法官  曾  煌  圳
                                        法官  許  澍  林
                                        法官  鄭  玉  山
      右正本證明與原本無異
                                              書  記  官
中      華      民      國    八十八    年      九      月    二十九    日
